臺灣臺南地方法院民事判決
110年度訴字第837號
原      告  孫若慈  

訴訟代理人  吳鎧任律師
            鄭猷耀律師
            陳廷瑋律師
被      告  沈建任  
訴訟代理人  李俊賢律師
            李玉雯律師
            劉怡廷律師
被      告  段采彤  
訴訟代理人  黃逸豪律師
上列當事人間請求侵權行為損害賠償事件，經民國110年11月10
日言詞辯論終結，本院判決如下：
    主  文
原告之訴駁回。
訴訟費用由原告負擔。
    事實及理由
一、原告主張：原告與被告甲○○前於民國107年6月23日結婚，10
    7年7月間兩人之未成年子女丙○○（出生日、年籍詳卷）出生
    ，兩人於109年10月12日兩願離婚。於原告與被告甲○○兩人
    間婚姻關係存續中，被告二人一直保持密切聯繫，被告乙○○
    於108年12月28日、109年8月8日以通訊軟體Messenger聯絡
    原告，以「是不是懷疑過我跟你先生有聯絡」、「是ㄚ，非
    常有聯絡」、「想想他消失的時候，是去哪裡了」、「那就
    等你跟他分開ㄚ」等訊息，暗示、告知原告，被告二人間有
    逾越普通朋友分際之交往關係；於109年3月2日至5日，原告
    北上受訓，被告二人竟相約至德○○飯店住宿4日；被告甲○○
    亦曾於與原告間之109年12月26日至110年1月17日對話紀錄
    中提及「……前兩天，我約了段小姐碰面，跟她談了很多的事
    ，也很明白的告訴她，因為我跟她這段不對的關係讓我失去
    了婚姻以及我最不想失去的妳，所有的一切，所有的錯，我
    都願意承擔以及負責……」、「……好了～不要再提外遇的事情
    了，跟妳說了，我知道錯了，不會再犯了……」等語，可知被
    告甲○○承認曾有外遇之事實，並有被告二人外出之照片、影
    片作為佐證，足證被告二人已逾越一般社會通念所認正常交
    往之分際，足以動搖原告與被告甲○○間配偶應互相協力保持
    共同生活之圓滿安全及幸福、護守誠實義務而建立之感情上
    確信與歸屬，被告二人間不倫關係，使原告苦心經營之婚姻
    關係破裂，已嚴重侵害原告之配偶權，原告身心遭受極大痛
    苦，爰依民法第184條第1項、第185條第1項及第195條第1項
    、第3項之規定，請求被告二人連帶賠償非財產上之損害；
    並聲明：被告應連帶給付原告新臺幣（下同）100萬元，及
    自起訴狀繕本送達之翌日起至清償日止，按週年利率5%計算
    之利息。
二、被告答辯：
　㈠被告甲○○答辯稱：被告甲○○與乙○○原於92年間在補習班認識
    ，各為班導師、學生，因年紀相仿，於92年起交往，長達14
    年，於106年間分手後，被告甲○○另與原告交往，並於107年
    6月23日結婚，婚後被告二人僅為普通好友關係，被告乙○○
    傳送予原告之訊息，是因被告二人先前交往長達14年而未修
    成正果，原告與被告甲○○間交往僅1年即因懷孕而結婚，被
    告乙○○因而感到遺憾委屈，故質問原告，並非確與被告甲○○
    間有不正常往來之行為；被告甲○○之109年12月26日至110年
    1月17日Messenger通訊軟體訊息，是因與原告協議離婚後，
    約定丙○○之之親權由被告甲○○單獨任之，被告甲○○因深感不
    忍，乃希望原告與被告甲○○能重返婚姻，使丙○○有完整家庭
    ，因深悉原告堅持、礙難妥協之個性，故主動示弱，懇求原
    告返回家庭；另原告主張被告二人「密切聯繫」，然無相關
    證據提出，僅提出原告單獨與各被告間之訊息而已，原告所
    指之密切聯繫為何，亦不明確；被告二人未於109年3月2日
    至5日至德○莊飯店同宿，被告二人並無侵害配偶權之行為，
    原告提出之照片及影片內容並非被告二人等語；並聲明：駁
    回原告之訴。
　㈡被告乙○○答辯稱：被告二人前為男女朋友，92年開始交往至1
    06年間分手，被告甲○○於107年間與原告結婚，被告乙○○對
    於未能與被告甲○○感情修成正果而有所遺憾，但深知被告甲○○已有家庭、婚姻，二人僅維持朋友關係，並無逾越朋友分
    際之往來，被告乙○○故意傳送內容空泛、充滿想像空間之訊
    息給原告，藉以表達心中不滿，被告二人間並無侵害原告配
    偶權之事實，被告乙○○亦否認於109年3月2日至5日至德○○飯
    店與被告甲○○同宿，原告提出之照片及影片內容並非被告二
    人等語；並聲明：駁回原告之訴。
三、得心證之理由：
　㈠按當事人主張有利於己之事實者，就其事實有舉證之責任，
    民事訴訟法第277條本文定有明文。故侵權行為損害賠償責
    任，除行為人之行為具不法性、被害人受有損害外，尚須以
    行為人之不法行為與被害人所受損害間具有相當因果關係為
    其成立要件，且主張侵權行為損害賠償請求權之人，對於侵
    權行為之成立要件應負舉證責任（最高法院100年度台上字
    第328號、98年度台上字第1452號判決意旨參照）。原告本
    件主張被告二人有共同不法侵害其基於配偶關係之身分法益
    而情節重大等情，為被告二人均否認，原告自應就其主張之
    事實，負舉證責任。又不法侵害他人基於配偶關係之身分法
    益而情節重大者，被害人雖非財產上之損害，得請求賠償相
    當之金額，此觀民法第195條第1項及第3項即明，惟此不法
    侵害行為，雖不以侵權行為人間有通姦、相姦之行為為限，
    然其情節是否重大，仍應視個案侵害程度、損害狀況、被害
    人之痛苦程度及忍受能力等個別情事，客觀判斷之。
　㈡原告與被告甲○○兩人於107年6月23日結婚，育有未成年子女
    丙○○，並於109年10月12日兩願離婚之事實，為被告二人所
    不爭執，應認為真正。
　㈢原告雖提出與「段○」間108年12月28日之Messenger通訊軟體
    對話紀錄截圖為證，然查，「段○」傳送「是不是懷疑過我
    跟你先生有聯絡」、「是ㄚ，非常有聯絡」、「好爸爸？好
    老公？」、「想想他消失的時候，是去哪裡了吧」、「要照
    片？要證據？」、「如果管不了他」、「就別管了」、「那
    就好，祝你們分房愉快」、「那就等你跟他分開ㄚ」、「我
    也沒說要嫁他ㄚ」等語（見本院補字卷第21至25頁）。然而
    此等對話，內容並未直接述及被告二人之間有何具體之互動
    、往來行為，僅是空泛之陳述及質問，實難認為得以證明被
    告二人間有何逾越朋友之不正常往來關係，況依其等對話內
    容，可知原告與被告乙○○間有所爭執，被告乙○○所述內容，
    究竟確實依照現實情況而陳述，又或者只是為使原告放棄被
    告甲○○，刻意一時用於激怒原告之言論，並非無疑，難以據
    此採認被告乙○○有侵害配偶權之事實。
　㈣次依原告與「豆漿○○」間109年12月26日至110年1月17日對話
    紀錄（見本院補字卷第27至30頁），被告甲○○陳稱「……前兩
    天，我約了段小姐碰面，跟她談了很多的事，也很明白的告
    訴她，因為我跟她這段不對的關係讓我失去了婚姻以及我最
    不想失去的妳，所有的一切，所有的錯，我都願意承擔以及
    負責……」等語；再於原告回稱：「請不要把你的個人想法，
    加諸在別人」、「今天離婚，是因為你外遇」、「本來就只
    有因為女兒的事情才會聯繫」後，被告甲○○再稱「……好了～
    不要再提外遇的事情了，跟妳說了，我知道錯了，不會再犯
    了……」等語。然而，對話中原告與被告甲○○談論之「不對的
    關係」、「失去了婚姻」、「外遇的事情」，究竟是指被告
    甲○○與他人之何等具體往來行為或相處？所涉行為之特定時
    間、地點為何？是否確實是在原告與被告甲○○婚姻關係存續
    中？被告甲○○與他人往來行為，是否已達逾越朋友交遊等一
    般社交行為之不正常往來之程度？是否已涉及親密行為？均
    非無疑，尚難僅以對話內容，即逕認被告甲○○或乙○○確有原
    告所指之侵害配偶權之情事。
　㈤關於原告提出之錄影畫面檔案、照片：
　1.拍攝之對象均難以認定確為被告二人本人，原告就此亦無充
    分之舉證足以特定對象確為被告二人（縱原告提出被拍攝對
    象同日其他照片，本院亦難僅以該等照片，查知照片內之人
    是否確為被告二人）。
　2.縱認畫面內確實為被告二人，然而影片、照片拍攝日期、地
    點均不明，無法確定是否仍為原告與被告甲○○婚姻存續期間
    中所拍得。
　3.再者，畫面中被告二人步行於街頭、逛家居用品賣場、推拉
    行李箱行走於騎樓、在餐廳內對坐於對面對話等在公共空間
    之各個行為中，尚無擁抱、親吻或其他親暱或明顯逾越男女
    交往分際之舉動。
　4.原告雖指稱被告二人有一同居住於德○○飯店，然而所提出之
    影片及照片，拍攝地點並非均屬明確，縱原告指稱第一段影
    片為在德○○飯店退房後，一起推行李箱離去之畫面（見本院
    訴字卷第56頁），然而該地點僅看得出是騎樓，完全無從特
    定該處為何處，亦難證明被告二人確有一同進出、甚至同住
    於德○○飯店同一房間內之事實。
　㈥另原告聲請函詢德○○酒店，雖經德○○酒店以城市商旅股份有
    限公司博愛分公司名義函覆：被告乙○○於109年3月2日至4日
    間入住，人數為兩人等語（見本院訴字卷第103頁）。然查
    ，縱使被告乙○○確實於上述日期與他人一同入住德○○酒店，
    人數共2人，亦無證據足以佐證被告乙○○是與被告甲○○於109
    年3月2日至4日間入住該酒店。
　㈦綜上所述，原告迄今所舉證據，均難認定被告二人確有侵害
    原告基於配偶關係之身分法益，更遑論得以認定被告二人侵
    害配偶權之情節客觀上已屬情節重大，從而，原告依民法第
    184條第1項前段、第185條、第195條第1項及第3項等規定，
    請求被告二人連帶給付100萬元精神慰撫金，均為無理由，
    應予駁回。
　㈧本件事證已臻明確，兩造其餘主張陳述及所提之證據，經審
    酌後認為均不足以影響本判決之結果，爰不逐一論列，併此
    說明。
四、訴訟費用負擔之依據：民事訴訟法第78條。
中　　華　　民　　國　　110 　年　　11　　月　　30　　日
                  民事第三庭    法  官  陳郁婷　
以上正本證明與原本無異。
如不服本判決，應於判決送達後20日內，向本院提出上訴狀並表
明上訴理由，如於本判決宣示後送達前提起上訴者，應於判決送
達後20日內補提上訴理由書（須附繕本）。
如委任律師提起上訴者，應一併繳納上訴審裁判費。
中　　華　　民　　國　　110 　年　　12　　月　　1 　　日
                                書記官  謝靜茹